sk-SK: Primárna rastlinná báza: Mandľa; Aquafaba; Kešu; Cícer; Kokosový olej; Ľanové semienka; Konope; Vlčí bôb; Makadamiové orechy; Zmes orechov; Ovos; Hrachový proteín; Zemiakový škrob; Ryža; Bambucké maslo; Sója; Slnečnicové semienka; Tapioka; Melónové semienka; Iné
pt-PT: Base vegetal principal: Amêndoa; Aquafaba; Caju; Grão-de-bico; Óleo de coco; Semente de linhaça; Cânhamo; Tremoço; Macadâmia; Mistura de frutos secos; Aveia; Proteína de ervilha; Amido de batata; Arroz; Manteiga de karité; Soja; Semente de girassol; Tapioca; Semente de melancia; Outra
ko: 주요 식물성 베이스: 아몬드; 아쿠아파바; 캐슈; 병아리콩; 코코넛 오일; 아마씨; 햄프; 루핀; 마카다미아; 믹스 넛; 귀리; 완두콩 단백질; 감자 전분; 쌀; 시어 버터; 대두; 해바라기씨; 타피오카; 수박씨; 기타
sv: Primär växtbas: Mandel; Aquafaba; Cashewnöt; Kikärta; Kokosolja; Linfrö; Hampa; Lupin; Macadamianöt; Blandade nötter; Havre; Ärtprotein; Potatisstärkelse; Ris; Sheasmör; Soja; Solrosfrö; Tapioka; Vattenmelonfrö; Övrigt
th: ฐานพืชหลัก: อัลมอนด์; น้ำแช่ถั่ว (Aquafaba); มะม่วงหิมพานต์; ถั่วลูกไก่; น้ำมันมะพร้าว; เมล็ดแฟลกซ์; เฮมพ์; ลูปิน; แมคคาเดเมีย; ถั่วรวม; ข้าวโอ๊ต; โปรตีนจากถั่วลันเตา; แป้งมันฝรั่ง; ข้าว; เชียบัตเตอร์; ถั่วเหลือง; เมล็ดทานตะวัน; มันสำปะหลัง; เมล็ดแตงโม; อื่นๆ
fr: Base végétale principale: Amande; Aquafaba; Noix de cajou; Pois chiche; Huile de noix de coco; Graines de lin; Chanvre; Lupin; Macadamia; Noix mélangées; Avoine; Protéine de pois; Fécule de pomme de terre; Riz; Beurre de karité; Soja; Graines de tournesol; Tapioca; Graines de pastèque; Autre
es: Base vegetal principal: Almendra; Aquafaba; Anacardo; Garbanzo; Aceite de coco; Linaza; Cáñamo; Altramuz; Macadamia; Frutos secos mixtos; Avena; Proteína de guisante; Almidón de papa; Arroz; Manteca de karité; Soya; Semilla de girasol; Tapioca; Semilla de sandía; Otro
el: Κύρια φυτική βάση: Αμύγδαλο; Aquafaba (ρεβιθόζουμο); Κάσιους; Ρεβίθι; Λάδι καρύδας; Λιναρόσπορος; Κάνναβη; Λούπινο; Μακαντάμια; Ανάμεικτοι ξηροί καρποί; Βρώμη; Πρωτεΐνη μπιζελιού; Άμυλο πατάτας; Ρύζι; Βούτυρο καριτέ; Σόγια; Ηλιόσπορος; Ταπιόκα; Σπόρος καρπουζιού; Άλλο
vi: Cơ sở thực vật chính: Hạnh nhân; Aquafaba; Hạt điều; Đậu gà; Dầu dừa; Hạt lanh; Gai dầu; Đậu lupin; Hạt mắc ca; Hạt hỗn hợp; Yến mạch; Protein đậu Hà Lan; Tinh bột khoai tây; Gạo; Bơ hạt mỡ; Đậu nành; Hạt hướng dương; Tinh bột sắn; Hạt dưa hấu; Khác
nl: Primaire plantaardige basis: Amandel; Aquafaba; Cashew; Kikkererwt; Kokosolie; Lijnzaad; Hennep; Lupine; Macadamia; Gemengde noten; Haver; Erwteneiwit; Aardappelzetmeel; Rijst; Sheaboter; Soja; Zonnebloempit; Tapioca; Watermeloenpit; Anders
sl-SI: Glavna rastlinska osnova: Mandelj; Akvafaba; Indijski orešček; Čičerika; Kokosovo olje; Laneno seme; Konoplja; Volčji bob; Makadamija; Mešani oreščki; Oves; Grahove beljakovine; Krompirjev škrob; Riž; Karitejevo maslo; Soja; Sončnično seme; Tapioka; Semena lubenice; Drugo
hr-HR: Primarna biljna baza: Badem; Aquafaba; Indijski orah; Slanutak; Kokosovo ulje; Sjemenke lana; Konoplja; Lupina; Makadamija; Miješani orašasti plodovi; Zob; Protein graška; Krumpirov škrob; Riža; Shea maslac; Soja; Sjemenke suncokreta; Tapioka; Sjemenke lubenice; Ostalo
de: Hauptpflanzenbasis: Mandel; Aquafaba; Cashew; Kichererbse; Kokosöl; Leinsamen; Hanf; Lupine; Macadamia; Nussmischung; Hafer; Erbsenprotein; Kartoffelstärke; Reis; Sheabutter; Soja; Sonnenblumenkern; Tapioka; Wassermelonenkerne; Sonstige
cs: Primární rostlinná základna: Mandle; Aquafaba; Kešu; Cizrna; Kokosový olej; Lněné semínko; Konopí; Vlčí bob; Makadamové ořechy; Směs ořechů; Oves; Hrachový protein; Bramborový škrob; Rýže; Bambucké máslo; Sója; Slunečnicové semínko; Tapioka; Melounové semínko; Ostatní
ro-RO: Baza principală de plante: Migdale; Aquafaba; Caju; Năut; Ulei de cocos; Semințe de in; Cânepă; Lupin; Macadamia; Amestec de nuci; Ovăz; Proteine din mazăre; Amidon de cartofi; Orez; Unt de shea; Soia; Semințe de floarea-soarelui; Tapioca; Semințe de pepene roșu; Altele
bg-BG: Основна растителна база: Бадем; Аквафаба; Кашу; Нахут; Кокосово масло; Ленено семе; Коноп; Лупина; Макадамия; Смесени ядки; Овес; Грахов протеин; Картофено нишесте; Ориз; Масло от ший; Соя; Слънчогледово семе; Тапиока; Семе от диня; Друго
en: Primary plant base: Almond; Aquafaba; Cashew; Chickpea; Coconut oil; Flaxseed; Hemp; Lupin; Macadamia; Mixed nuts; Oat; Pea protein; Potato starch; Rice; Shea butter; Soy; Sunflower seed; Tapioca; Watermelon seed; Other
nb: Primær plantebase: Mandel; Aquafaba; Cashewnøtt; Kikert; Kokosolje; Linfrø; Hamp; Lupin; Makadamia; Blandede nøtter; Havre; Erteprotein; Potetstivelse; Ris; Sheasmør; Soya; Solsikkefrø; Tapioka; Vannmelonfrø; Annet
fi: Ensisijainen kasvipohja: Manteli; Aquafaba; Cashew; Kikherne; Kookosöljy; Pellavansiemen; Hamppu; Lupiini; Makadamia; Pähkinäsekoitus; Kaura; Herneproteiini; Perunatärkkelys; Riisi; Sheavoi; Soija; Auringonkukansiemen; Tapioka; Vesimelonin siemen; Muu
ru: Растительная основа без молока: Миндаль; Аквафаба; Кешью; Нут; Кокосовое масло; Семена льна; Конопля; Люпин; Макадамия; Смесь орехов; Овес; Гороховый белок; Картофельный крахмал; Рис; Масло ши; Соя; Семена подсолнечника; Тапиока; Семена арбуза; Другое
zh-CN: 主要植物基质: 杏仁; 鹰嘴豆水; 腰果; 鹰嘴豆; 椰子油; 亚麻籽; 大麻籽; 羽扇豆; 夏威夷果; 混合坚果; 燕麦; 豌豆蛋白; 马铃薯淀粉; 大米; 乳木果油; 大豆; 葵花籽; 木薯; 西瓜籽; 其他
ja: 主要植物ベース: アーモンド; アクアファバ; カシューナッツ; ひよこ豆; ココナッツオイル; 亜麻仁; ヘンプ; ルーピン; マカダミアナッツ; ミックスナッツ; オーツ麦; ピープロテイン; 片栗粉; 米; シアバター; 大豆; ひまわりの種; タピオカ; スイカの種; その他
pt-BR: Base vegetal principal: Amêndoa; Aquafaba; Castanha-de-caju; Grão-de-bico; Óleo de coco; Semente de linhaça; Cânhamo; Tremoço; Macadâmia; Mix de nozes; Aveia; Proteína de ervilha; Amido de batata; Arroz; Manteiga de karité; Soja; Semente de girassol; Tapioca; Semente de melancia; Outra
lt-LT: Pagrindinė augalinė bazė: Migdolai; Akvafaba; Anakardžiai; Avinžirniai; Kokosų aliejus; Sėmenys; Kanapės; Lubinai; Makadamijos; Riešutų mišinys; Avižos; Žirnių baltymai; Bulvių krakmolas; Ryžiai; Taukmedžio sviestas; Soja; Saulėgrąžų sėklos; Tapioka; Arbūzų sėklos; Kita
da: Primær plantebase: Mandel; Aquafaba; Cashewnød; Kikært; Kokosolie; Hørfrø; Hamp; Lupin; Macadamianød; Blandede nødder; Havre; Ærteprotein; Kartoffelstivelse; Ris; Sheasmør; Soja; Solsikkefrø; Tapioka; Vandmelonkerne; Anden
it: Base vegetale principale: Mandorla; Aquafaba; Anacardo; Cece; Olio di cocco; Semi di lino; Canapa; Lupino; Macadamia; Frutta a guscio mista; Avena; Proteine di piselli; Fecola di patate; Riso; Burro di karité; Soia; Semi di girasole; Tapioca; Semi di anguria; Altro
hu: Elsődleges növényi alap: Mandula; Aquafaba; Kesudió; Csicseriborsó; Kókuszolaj; Lenmag; Kender; Csillagfürt; Makadámia; Vegyes diófélék; Zab; Borsófehérje; Burgonyakeményítő; Rizs; Sheavaj; Szója; Napraforgómag; Tápióka; Görögdinnyemag; Egyéb
zh-TW: 主要植物基底: 杏仁; 鷹嘴豆水; 腰果; 鷹嘴豆; 椰子油; 亞麻籽; 大麻籽; 羽扇豆; 夏威夷豆; 綜合堅果; 燕麥; 豌豆蛋白; 馬鈴薯澱粉; 米; 乳木果油; 大豆; 葵花籽; 木薯; 西瓜籽; 其他
pl: Podstawowa baza roślinna: Migdał; Aquafaba; Nerkowiec; Ciecierzyca; Olej kokosowy; Siemię lniane; Konopie; Łubin; Makadamia; Mieszanka orzechów; Owies; Białko grochu; Skrobia ziemniaczana; Ryż; Masło shea; Soja; Pestki słonecznika; Tapioka; Pestki arbuza; Inne
tr: Ana bitkisel baz: Badem; Aquafaba; Kaju; Nohut; Hindistan cevizi yağı; Keten tohumu; Kenevir; Acı bakla; Makademya; Karışık kuruyemiş; Yulaf; Bezelye proteini; Patates nişastası; Pirinç; Shea yağı; Soya; Ay çekirdeği; Tapyoka; Karpuz çekirdeği; Diğer